【裁判字號】    88,易,841
【裁判日期】    890126
【裁判案由】    贓物
【裁判全文】
台灣桃園地方法院刑事判決                        八十八年度易字第八四一號
    公  訴  人  臺灣桃園地方法院檢察署檢察官
    被      告  甲○○
右列被告因贓物案件，經檢察官提起公訴（八十七年度偵字第一八四七０號），本院
判決如左：
    主      文
甲○○收受贓物，處有期徒刑參月，如易科罰金，以參佰元折算壹日。
    事      實
一、甲○○原係桃園縣八德市○○路○段九二八號「七川通信行」之職員，離職後，
    於民國（下同）八十七年二月十三日以後某日，回上址「七川通信行」探訪敘舊
    時，明知綽號「老田」之不詳姓名成年男子所持有之汽車音響至尊牌SOUND
    STREAM型號REFERENCE 705型藍色擴大機乙台，係來路不明之贓物（該汽車音響
    擴大機係乙○○所有，於八十七年二月十三日晚上九時許，在桃園縣八德市○○
    路九一巷二之一號前，連同車牌號碼ＭＫ─八四九五號自用小客車一併失竊），
    猶故向「老田」之人借用而收受之。嗣於八十七年十一月十九日下午四時許，其
攜上開擴大機至桃園縣桃園市○○路二０二號「晶冠汽車百貨廣場」，委請不知
    情之該店員工陳建邦代為維修時，經陳建邦由該擴大機背面重低音開關處刮痕，
    發現係其友人乙○○所有而遭竊之物品，即通知乙○○前來指認無誤，旋報警處
    理，始循線查獲上情。
二、案經桃園縣警察局中壢分局報請台灣桃園地方法院檢察署檢察官偵查起訴。
    理      由
一、訊據被告甲○○固坦認確於前揭時、地向綽號「老田」之人取得該汽車音響擴大
    機等情，惟矢口否認有何收受贓物之犯行，辯稱：於八十六年九月中旬某日，伊
    回七川通信行，剛好綽號「老田」之男子過來，並拿出該擴大機要修理，因七川
    通信行老板郭乙統不會修，伊一時好心向「老田」表示要幫他修，並將伊自己之
    擴大機暫時借他使用，伊並不知道「老田」所交付之擴大機是他人失竊之贓物，
    而剛開始本來伊自己要修，但修不好，所以才送到晶冠汽車百貨公司修，伊真的
    不知那是贓物，否則豈敢送修云云。然查，上開汽車音響至尊牌SOUND STREAM型
    號REFERENCE 705型藍色擴大機乙台係乙○○所有，於八十七年二月十三日晚上
    九時許，在桃園縣八德市○○路九一巷二之一號前，連同車牌號碼ＭＫ─八四九
   五號自用小客車一併遭竊，屬贓物乙節，業據被害人乙○○迭次指述綦詳，並經
    證人即「晶冠汽車百貨廣場」維修工陳建邦於警訊時證述屬實，復有贓物領據一
    紙及車輛竊盜車牌失竊資料個別查詢報表─查詢車輛認可資料影本乙份在卷可稽
    ；次查被告於警訊時先謂該擴大機係向郭乙統互換而來，嗣改口係為綽號「老田
    」之人修理而取得，後又稱於八十六年九月中旬即由「老田」那裡拿到該擴大機
    ，其前後供詞反覆不一，且與實情不符，真實性令人啟疑，況若係為人修理擴大
    機，何以對歸還該擴大機之時間亦予言明，又何為遲至八十七年十一月始送修？
    在在均與常情有悖，參以被告曾任職「七川通信行」一段時日，對各類汽車音響
    擴大機當知之甚稔，其發現該擴大機之進口貨物稅查驗證條碼已刻意遭燒燬，豈
    有不查明貨源之理？足見被告有贓物之認識應可確定。雖被告辯稱若知悉贓物，
    豈會送修，而自曝犯行云云，惟查被告有贓物之認識已如前述，其於送修時或未
    加留意，抑認不會被查覺，尚難以被告主動將該擴大機送修，即遽為有利之認定
    ，附此敘明。綜上所述，本件事證已明，是被告前開所辯，無非卸責之詞，不足
    採信，其犯行堪以認定，應依法論科。
二、核被告所為，係犯刑法第三百四十九條第一項之收受贓物罪。公訴人認被告應成
    立同條第二項之故買贓物罪名，惟尚乏確據證明，詳如前述，其所指似有未合，
    爰變更起訴法條，併予說明。審酌被告尚無不良前科，此有本院被告全國前案紀
    錄表存卷可按，素行良好，及犯罪之動機單純、目的、手段、尚屬初犯、所生危
    害、犯後態度尚稱良好等一切情狀，量處如主文所示之刑，並諭知易科罰金之折
    算標準，以示懲儆。
據上論斷，應依刑事訴訟法第二百九十九條第一項前段、第三百條，刑法第三百四十
九條第一項、第四十一條，罰金罰鍰提高標準條例第一條前段、第二條，判決如主文
。
本案經檢察官魏雯祈到庭執行職務
中      華      民      國      八十九    年      一    月    二十六    日
                                      臺灣桃園地方法院刑事第二庭
                                          法  官  李  育  仁
右正本證明與原本無異。
如不服本判決，應於判決送達後十日內向本院提出上訴狀( 應附繕本 )，上訴於
臺灣高等法院。
                                          書記官  莊  怡  麗
中      華      民      國       八十九   年     二    月        三    日
論罪法條：刑法第三百四十九條第一項
刑法第三百四十九條
收受贓物者，處三年以下有期徒刑、拘役或五百元以下罰金。
搬運、寄藏、故買贓物或為牙保者，處五年以下有期徒刑、拘役或科或併科一千元以
下罰金。
因贓物變得之財物，以贓物論。


司法院資訊處製作；財團法人民間司法改革基金會備份。
